【裁判字號】    98,訴,556
【裁判日期】    980512
【裁判案由】    違反毒品危害防制條例
【裁判全文】
臺灣彰化地方法院刑事判決               98年度訴字第556號
公  訴  人  臺灣彰化地方法院檢察署檢察官
被      告  甲○○
                    （現羈押於臺灣彰化看守所）
選任辯護人  劉鴻基律師
上列被告因違反毒品危害防制條例案件，經檢察官提起公訴（98
年度偵字第710 號），本院判決如下：
    主  文
甲○○所犯如附表主文欄所示之罪，均累犯，各處如附表主文欄
所示之刑（含主刑、從刑）。主刑部分，應執行有期徒刑壹拾捌
年。
    犯罪事實
一、甲○○曾因偽造文書案件，經本院於民國87年6 月11日分別
    以87年度易字第600 號、87年度簡字第118 號判決判處有期
    徒刑3 月、3 月確定。又因違反槍砲彈藥刀械管制條例及竊
    盜案件，經本院於87年7 月18日分別以87年度易字第433 號
    、87年度易字第619 號判決判處有期徒刑1 年8 月、1 年10
    月確定。前開三罪並經本院於88年1 月8 日以88年度聲字第
    86號裁定定應執行刑為有期徒刑3 年8 月確定在案，嗣於92
    年4 月29日縮短刑期假釋付保護管束，然於假釋期間復因竊
    盜、侵占案件，經臺灣臺中地方法院依序於93年10月25日、
    94年5 月23日以93年度中簡字第2634號、94年度中簡字第15
    22號判決判處有期徒刑5 月、5 月確定。又因恐嚇取財案件
    ，經臺灣高等法院臺南分院於96年7 月18日以96年度上易字
    第218 號判決判處有期徒刑4 月確定。上述三罪嗣經減刑後
    經臺灣高等法院臺南分院於97年4 月10日以97年度聲字第60
    1 號裁定定應執行刑為有期徒刑7 月確定在案，且與前揭假
    釋撤銷後所餘殘刑1 年7 月22日接續執行，甫於96年7 月16
    日執行完畢。詎其仍不知悔改，明知海洛因及安非他命分屬
    毒品危害防制條例第2 條第2 項第1 、2 款規定之第一、二
    級毒品，未經許可，不得販賣、轉讓他人，竟基於販賣第一
    、二級毒品及轉讓第一級毒品之犯意，分別於下列時、地，
    為販賣第一級毒品海洛因、第二級毒品安非他命及轉讓第一
    級毒品海洛因之犯行：
（一）個別20次基於販賣第一級毒品海洛因以營利之犯意，意圖
      營利，以其所有之SAMSUNG 廠牌行動電話（內裝門號0000
      000000號SIM 卡1 枚）作為對外聯絡工具，由附表一編號
      1 至20所示相對人以附表一編號1 至20所示之門號撥打上
      開門號之行動電話與甲○○聯絡，雙方約定購買毒品之種
      類、金額、時間及交易地點後，甲○○分別於如附表一編
      號1 至20所示之時地，以如附表一編號1 至20所示交易價
      格欄之價格，販售第一級毒品海洛因予如附表一編號1 至
      20所示之相對人。
（二）個別3 次基於販賣第二級毒品安非他命以營利之犯意，意
      圖營利，以其所有之SAMSUNG 廠牌行動電話（內裝門號00
      00000000號SIM 卡1 枚）作為對外聯絡工具，由附表一編
      號21至23所示相對人以附表一編號21至23所示之門號撥打
      上開門號之行動電話與甲○○聯絡，雙方約定購買毒品之
      種類、金額、時間及交易地點後，甲○○分別於如附表一
      編號21至23所示之時地，以如附表一編號21至23所示交易
      價格欄之價格，販售第二級毒品安非他命予如附表一編號
      21至23所示之相對人。
（三）個別1 次基於轉讓第一級毒品海洛因之犯意，以其所有之
      SAMSUNG 廠牌行動電話（內裝門號0000000000號SIM 卡1
      枚）作為對外聯絡工具，由附表一編號24所示相對人以附
      表一編號24所示之門號撥打上開門號之行動電話與甲○○
      聯絡，雙方約定無償轉讓第一級毒品海洛因之時間及地點
      後，甲○○於如附表一編號24所示之時地，無償轉讓重量
      不詳之微量海洛因1 包（淨重未超過5 公克）予如附表一
      編號24所示之相對人。
    嗣於98年1 月18日18時25分許，經警持臺灣彰化地方法院檢
    察署檢察官簽發之拘票，在彰化縣溪湖鎮○○路與西環路口
    之統一超商前將甲○○拘提到案，復經警持本院核發之搜索
    票搜索甲○○位於彰化縣埔鹽鄉○○村○○鄰○○路○ 段21號
    住處，查扣甲○○所有供其販賣上開第一、二級毒品海洛因
    、安非他命及轉讓第一級毒品海洛因所用SAMSUNG 廠牌行動
    電話1 支（內裝門號0000000000號SIM 卡1 枚）。
二、案經彰化縣警察局溪湖分局報請臺灣彰化地方法院檢察署檢
    察官偵查起訴。
    理  由
甲、證據能力部分：
（一）按被告以外之人於審判外之言詞或書面陳述，除法律有規
      定者外，不得為證據；被告以外之人於偵訊中向檢察官所
      為之陳述，除顯有不可信之情況者外，得為證據，刑事訴
      訟法第159 條第1 項、第159 條之1 第2 項分別定有明文
      。而所謂不可信情況之認定，法院應審酌被告以外之人於
      陳述時之外在環境及情況，例如：陳述時之心理狀況、有
      無受到外力干擾等，以為判斷之依據，故係決定陳述有無
      證據能力，而非決定陳述內容之證明力。是被告以外之人
      前於偵查中已具結而為證述，除反對該項供述得具有證據
      能力之一方，已釋明「顯有不可信之情況」之理由外，皆
      得為證據。經查，證人張景棠、楊儒居、楊明達、謝國強
      、巫耀浪、吳合文、徐培福、黃證豪、陳思遠、楊明樹分
      別在檢察官偵查時，均係以證人之身份，經檢察官告以具
      結之義務及偽證之處罰，經其等具結，而於負擔偽證罪之
      處罰心理下所為，係經以具結擔保其等證述之真實性。又
      司法實務運作上，咸認偵查中檢察官向被告以外之人所取
      得之陳述，原則上均能遵守法律規定，不致違法取供，其
      可信性極高，因而明定除顯有不可信之情況者外，得為證
      據。亦即，被告以外之人於偵查中依法應具結者已具結，
      向檢察官所為之陳述，原則上具有證據能力，於例外「顯
      有不可信之情況」，始不具證據能力。證人張景棠、楊儒
      居、楊明達、謝國強、巫耀浪、吳合文、徐培福、黃證豪
      、陳思遠、楊明樹各於檢察官訊問時之證述，並無證據顯
      示係遭受強暴、脅迫、詐欺、利誘等外力干擾情形，或在
      影響上揭證人心理狀況致妨礙其自由陳述等顯不可信之情
      況下所為。上揭證人分別於偵訊時之陳述，既無顯不可信
      之情況，依上開說明，自均有證據能力。
（二）又按被告以外之人（包括證人、鑑定人、告訴人、被害人
      及共同被告等）於審判外之陳述雖不符刑事訴訟法第159
      條之1 至之4 之規定，而經當事人於審判程序同意作為證
      據，法院審酌該言詞陳述或書面陳述作成時之情況，認為
      適當者，亦得為證據，刑事訴訟法第159 條之5 第1 項定
      有明文。其立法意旨在於傳聞證據未經當事人之反對詰問
      予以核實，原則上先予排除。惟若當事人已放棄反對詰問
      權，於審判程序中表明同意該等傳聞證據可作為證據，基
      於尊重當事人對傳聞證據之處分權使訴訟程序得以順暢進
      行，上開傳聞證據則有證據能力（最高法院94年度臺上字
      第4890號判決要旨參照）。且按當事人、代理人或辯護人
      於法院調查證據時，知有第159 條第1 項不得為證據之情
      形，而未於言詞辯論終結前聲明異議者，視為有前項之同
      意，刑事訴訟法第159 條之5 定有明文。亦即，傳聞證據
      未經當事人之反對詰問予以核實，原則上先予排除，惟若
      當事人已放棄詰問或未聲明異議，基於證據資料愈豐富，
      愈有助於真實發現之理念，且強化言詞辯論主義，法院自
      可承認該傳聞證據例外擁有證據能力。經查，證人張景棠
      、楊儒居、楊明達、謝國強、巫耀浪、吳合文、徐培福、
      黃證豪、陳思遠、楊明樹分別於警詢中之陳述，雖均係被
      告以外之人於審判外之陳述，性質上屬傳聞證據，惟經檢
      察官、被告及其選任辯護人均同意作為證據，又本院審酌
      該言詞陳述作成時之情況，並查無其他不法之情狀，足認
      為得為本案之證據，依刑事訴訟法第159 條之5 之規定，
      有證據能力。
（三）另按無證據能力、未經合法調查之證據，不得作為判斷之
      依據，刑事訴訟法第155 條第2 項定有明文。而證據能力
      之有無，乃法院應依職權調查、認定之事項，不因當事人
      未加爭執，即可毋庸調查而逕認有證據能力。又文書，由
      公務員製作者，應記載製作之年、月、日及其所屬機關，
      由製作人簽名，刑事訴訟法第39條定有明文（最高法院97
      年度臺上字第994 號判決要旨參照）。經查，卷附之彰化
      縣警察局溪湖分局偵辦被告甲○○販毒案通訊監察譯文表
      1 份（監察電話號碼：0000000000號），係由製作人即彰
      化縣警察局溪湖分局偵查隊偵查佐張良國負責製作蓋章，
      核與前揭規定之程式相符；又按有事實足認被告或犯罪嫌
      疑人有最輕本刑為3 年以上有期徒刑之罪嫌，並危害國家
      安全或社會秩序情節重大，而有相當理由可信其通訊內容
      與本案有關，且不能或難以其他方法蒐集或調查證據者，
      得發通訊監察書；前項通訊監察書，偵查中由檢察官依司
      法警察機關聲請或依職權以書面記載第11條之事項，並敘
      明理由、檢附相關文件，聲請該管法院核發；檢察官受理
      申請案件，應於2 小時內核復。如案情複雜，得經檢察長
      同意延長2 小時。法院於接獲檢察官核轉受理申請案件，
      應於24小時內核復。審判中由法官依職權核發。法官並得
      於通訊監察書上對執行人員為適當之指示，通訊保障及監
      察法第5 條第1 項第1 款、第2 項定有明文。經查，本案
      監聽行動電話門號0000000000號監聽譯文1 份係司法警察
      人員，以被告涉嫌販賣第一、二級毒品罪嫌，危害社會秩
      序情節重大，並有相當理由可信其通訊內容與本案有關，
      難以其他方法蒐集或調查證據為由，經由臺灣彰化地方法
      院檢察署檢察官向本院聲請核發通訊監察書，經本院於97
      年12月31日核發97年聲監字第000642號通訊監察書辦理，
      此有該通訊監察書及電話附表各1 紙在卷可稽（詳彰化縣
      警察局溪湖分局溪警分偵字第0980001071號刑案偵查卷宗
      第44-46 頁，下簡稱警卷），是上揭監聽譯文，係司法警
      察依本院核發之通訊監察書，合法監聽電話錄製之錄音帶
      聽譯所得，且經檢察官、被告及其選任辯護人均同意作為
      證據，又本院查無其他不法之情狀，足認得為本案之證據
      ，依刑事訴訟法第159 條之5 之規定，有證據能力。
（四）以下本案所引用被告以外之人於審判外之言詞或書面陳述
      （除理由欄一（一）、（二）、（三）所述部分外），而
      不符合刑事訴訟法第159 條之1 至第159 條之4 之規定者
      ，均經本院於審理時當庭直接提示而為合法之調查，檢察
      官、被告及其選任辯護人均同意作為證據，本院審酌前開
      證據作成或取得之狀況，均無非法或不當取證之情事，亦
      無顯不可信之情況，故認為適當而均得作為證據。是前開
      證據，依刑事訴訟法第159 條之5 之規定，均具有證據能
      力，先予敘明。
乙、有罪部分：
一、訊據被告甲○○對於上揭犯罪事實，於本院準備程序及審理
    中均坦承不諱（詳本院98年3 月26日準備程序筆錄第2 頁、
    98年4 月28日審理筆錄第9-20頁），且據證人張景棠、楊儒
    居、謝國強、巫耀浪、吳合文、徐培福、黃證豪、楊明達、
    陳思遠分別於警詢證稱、偵訊中具結證述在卷，並有被告於
    98年1 月13日14時40分許與證人巫耀浪於彰化縣溪湖鎮南華
    旅社交易毒品行動蒐證照片、彰化縣警察局溪湖分局指認犯
    罪嫌疑人紀錄表、毒品交易地點照片、通聯調閱查詢單附卷
    可稽（詳細證據名稱及出處，詳見附表一所示）。且被告與
    如附表一所示相對人通話內容如下：
┌──┬───────┬──────┬───────────────┐
│編號│通話者電話    │ 通話時間   │通話內容                      │
├──┼───────┼──────┼───────────────┤
│1   │A：被告甲○○ │通話開始：  │B：我「阿棠」，要去那裡找你   │
│    │   0000-000000│98年1月3日  │A：一樣這裡                   │
│    │              │16時9分     │B：昨天那裡嗎                 │
│    │B：證人張景棠 │通話結束：  │A：對啦，要怎樣               │
│    │   00-0000000 │98年1月3日  │B：「5」啦                    │
│    │              │16時10分48秒│A：籌「1」啦                  │
│    │              │            │B：沒法度啦，20分鐘到         │
│    │              ├──────┼───────────────┤
│    │              │通話開始：  │B：20分鐘到喔                 │
│    │              │98年1月3日  │A：要用多少                   │
│    │              │16時11分    │B：「5」啦                    │
│    │              │通話結束：  │A：怎麼都用「5」的，就跟你說不│
│    │              │98年1月3日  │   要用「5」的                │
│    │              │16時11分33秒│B：沒法度啦，我20分到         │
│    │              │            │A：好啦，再一次而已，下次我不 │
│    │              │            │   要了                       │
│    │              ├──────┼───────────────┤
│    │              │通話開始：  │B：我「阿棠」啦，我現在過去找 │
│    │              │98年1月4日  │   你好不好                   │
│    │              │13時17分    │A：要怎樣                     │
│    │              │通話結束：  │B：用「5」好不好              │
│    │              │98年1月4日  │A：好啦                       │
│    │              │13時18分21秒│                              │
│    │              ├──────┼───────────────┤
│    │              │通話開始：  │B：要去那裡找你               │
│    │              │98年1月4日  │A：一樣這裡                   │
│    │              │13時18分    │B：昨天那裡唷，「媽祖廟」後面 │
│    │              │通話結束：  │                              │
│    │              │98年1月4日  │                              │
│    │              │13時18分47秒│                              │
├──┼───────┼──────┼───────────────┤
│2   │A：被告甲○○ │通話開始：  │B：「煌仔」                   │
│    │   0000-000000│98年1月7日  │A：誰                         │
│    │              │19時36分    │B：我「儒支仔」               │
│    │B：證人楊儒居 │通話結束：  │A：怎樣                       │
│    │   0000-000000│19時37分23秒│B：有沒有在我們這邊           │
│    │              │            │A：有阿                       │
│    │              │            │B：人家朋友要買「1千」勒      │
│    │              │            │A：好阿，一樣這裡             │
│    │              │            │B：那天那個我們「儒煙」跟我ㄙ │
│    │              │            │   ㄨㄢˇ尬                   │
│    │              │            │A：我知道阿，我有跟他講       │
│    │              │            │B：等一下去那個可以啦厚       │
│    │              │            │A：「讚的」                   │
│    │              │            │B：多用一點給我啦，我東一下   │
│    │              │            │A：好啦                       │
│    │              │            │B：我現在馬上過去喔，你說「耀 │
│    │              │            │   浪」那裡喔                 │
│    │              │            │A：別說什麼人那裡啦，電話就不 │
│    │              │            │   要講                       │
│    │              ├──────┼───────────────┤
│    │              │通話開始：  │B：「煌仔」，我「儒支」要去那 │
│    │              │98年1月8日  │   裡找你                     │
│    │              │20時32分    │A：南華這邊這家網咖           │
│    │              │通話結束：  │B：去要不要等                 │
│    │              │98年1月8日  │A：不用啦，你帶那個來         │
│    │              │20時33時14秒│B：帶什麼                     │
│    │              │            │A：要裝「沙子」的             │
├──┼───────┼──────┼───────────────┤
│3   │A：被告甲○○ │通話開始：  │A：我在這裡，有你尬意的，要不 │
│    │   0000-000000│98年1月1日  │   要過來，有你要的要不要過來 │
│    │              │22時31分    │B：你人在那裡                 │
│    │B：證人楊明達 │通話結束：  │A：「南華」                   │
│    │   0000-000000│98年1月1日  │B：好，你等一下喔             │
│    │              │22時32分    │                              │
│    │              ├──────┼───────────────┤
│    │              │通話開始：  │B：你是在那裡，「301」還是怎樣│
│    │              │98年1月1日  │A：沒有，「208」              │
│    │              │22時32分    │B：好，我等一下過去           │
│    │              │通話結束    │                              │
│    │              │98年1月1日  │                              │
│    │              │22時32分56秒│                              │
│    │              ├──────┼───────────────┤
│    │              │通話開始：  │B：我「阿達」，你現在人在那裡 │
│    │              │98年1月5日  │   ，方便過來我家裡一下嗎     │
│    │              │22時25分    │A：我不方便過去，你過來啦，我 │
│    │              │通話結束：  │   在「南華」旁邊這裡         │
│    │              │98年1月5日  │B：我不知道有沒有辦法出去，因 │
│    │              │22時27分    │   為昨天那件事，我問看看，如 │
│    │              │            │   果沒辦法出去               │
│    │              │            │A：如果沒辨法出來你再打電話給 │
│    │              │            │   我                         │
│    │              │            │B：不然就晚點再拿過去，我先問 │
│    │              │            │   看看等一下再打電話給你     │
│    │              ├──────┼───────────────┤
│    │              │通話開始：  │B：沒辦法勒                   │
│    │              │98年1月5日  │A：你打給「浪仔」叫他過來拿啦 │
│    │              │22時53分    │B：要打給「耀浪」喔，好啊，不 │
│    │              │通話結束：  │   然我打給「耀浪」看看，如果 │
│    │              │98年1月5日  │   沒辦法我晚點過去那裡       │
│    │              │22時53分45秒│A：還是我晚點再過去           │
│    │              │            │B：都可以啦                   │
├──┼───────┼──────┼───────────────┤
│4   │A：被告甲○○ │通話開始：  │B：你在那裡                   │
│    │   0000-000000│97年2月31日 │A：你是誰                     │
│    │              │21時49分    │B：「小支」（台）啦           │
│    │B：證人謝國強 │通話結束：  │A：喔，我在你之前來的那間網咖 │
│    │   0000-000000│21時50分19秒│B：厚，好啦                   │
│    │              ├──────┼───────────────┤
│    │              │通話開始：  │B：你在那裡                   │
│    │              │98年1月2日  │A：我在溪湖，「南華旅社」旁「 │
│    │              │9時17分     │   網咖駭客」                 │
│    │              │通話結束：  │                              │
│    │              │98年1月2日  │                              │
│    │              │9時18分46秒 │                              │
│    │              ├──────┼───────────────┤
│    │              │通話開始：  │A：你跟人家問「南華旅社」人家 │
│    │              │98年1月2日  │   就會跟你報路了             │
│    │              │9時27分     │B：那間網咖叫什麼名字         │
│    │              │通話結束：  │A：「駭客」                   │
│    │              │98年1月2日  │                              │
│    │              │9時29分3秒  │                              │
│    │              ├──────┼───────────────┤
│    │              │通話開始：  │A：有空打電話給我一下         │
│    │              │98年1月2日  │                              │
│    │              │20時42分    │                              │
│    │              │通話結束：  │                              │
│    │              │98年1月2日  │                              │
│    │              │20時43分7秒 │                              │
│    │              ├──────┼───────────────┤
│    │              │通話開始：  │A：有空嗎要去員林要不要去     │
│    │              │98年1月2日  │B：什麼時候                   │
│    │              │20時43分    │A：現在啊，看你能不能用「1個  │
│    │              │通話結束：  │   」，我用「2個」給你        │
│    │              │98年1月2日  │B：沒啦，等一下看看           │
│    │              │20時44分50秒│A：要等喔                     │
│    │              │            │B：對啦，我載我那口子去吃個飯 │
│    │              │            │A：去員林順便吃               │
│    │              │            │B：不好啦，差不多9點半        │
│    │              │            │A：好啦，你等一下看能不能用「 │
│    │              │            │   1」某，我用「2個」給你啦   │
│    │              │            │B：等一下看看                 │
│    │              │            │A：說真的啦，在湊錢要給人     │
│    │              ├──────┼───────────────┤
│    │              │通話開始：  │A：你好了沒                   │
│    │              │98年1月2日  │B：還在吃，你在那裡           │
│    │              │21時32分    │A：在我朋友這裡               │
│    │              │通話結束：  │B：好啦，我到了再打給你       │
│    │              │98年1月2日  │A：還要多久要過來             │
│    │              │21時33分31秒│B：再20分                     │
│    │              │            │A：快一點啦，人家等我         │
│    │              ├──────┼───────────────┤
│    │              │通話開始：  │B：到了                       │
│    │              │98年1月2日  │A：好，我馬上出去             │
│    │              │21時46分    │                              │
│    │              │通話結束：  │                              │
│    │              │98年1月2日  │                              │
│    │              │21時47分9秒 │                              │
│    │              ├──────┼───────────────┤
│    │              │通話開始：  │A：再等我一下，我在5分鐘就    │
│    │              │98年1月2日  │   去了                       │
│    │              │21時46分    │B：我在你們家這邊             │
│    │              │通話結束    │                              │
│    │              │98年1月2日  │                              │
│    │              │21時48分5秒 │                              │
├──┼───────┼──────┼───────────────┤
│5   │A：被告甲○○ │通話開始：  │B：你在那裡                   │
│    │   0000-000000│98年1月13日 │A：埔心啦                     │
│    │              │8時40分     │B：什麼時候回來               │
│    │B：證人巫耀浪 │通話結束：  │A：等一下就回去了             │
│    │   00-0000000 │98年1月13日 │B：回來先從我這裡來           │
│    │              │8時41分25秒 │A：要怎麼過去，用什麼過去     │
│    │              │            │B：一樣阿                     │
│    │              │            │A：像昨天那樣喔               │
│    │              │            │B：「5」啦，好不好            │
│    │              │            │A：好                         │
│    │              ├──────┼───────────────┤
│    │              │通話開始：  │B：有拿回來嗎                 │
│    │              │98年1月13日 │A：回來了，我在「阿南」跟「阿 │
│    │              │14時30分    │   華」這裡，另外這邊飯店，「 │
│    │              │通話結束：  │   南華」啦                   │
│    │              │98年1月13日 │B：在那裡                     │
│    │              │14時31分28  │A：你來跟他講說要找就好了     │
│    │              │秒          │B：幾號啦                     │
│    │              │            │A：電話中不要講那個           │
├──┼───────┼──────┼───────────────┤
│6   │A：被告甲○○ │通話開始：  │B：「煌哥」要還你錢           │
│    │   0000000000 │98年1月2日  │A：多少                       │
│    │              │21時37分    │B：要還你「4」                │
│    │B：證人吳合文 │通話結束：  │A：好啦                       │
│    │  0000-000000 │98年1月2日  │B：要在那裡                   │
│    │              │21時37分50  │A：一樣，我跟你講，這個東西有 │
│    │              │秒          │   點濁濁的，要用火烤過，你過 │
│    │              │            │   來我再跟你講               │
│    │              ├──────┼───────────────┤
│    │              │通話開始：  │B：「煌哥」要還你錢           │
│    │              │98年1年8日  │A：在南華對面這家網咖         │
│    │              │21時26分    │                              │
│    │              │通話結束：  │                              │
│    │              │98年1月8日  │                              │
│    │              │21時26分27秒│                              │
│    │              ├──────┼───────────────┤
│    │              │通話開始：  │A：帶那個來裝喔，我沒有可以裝 │
│    │              │98年1月8日  │   啦                         │
│    │              │21時26分    │B：喔，好                     │
│    │              │通話結束：  │                              │
│    │              │98年21時26分│                              │
│    │              │56秒        │                              │
│    │              ├──────┼───────────────┤
│    │              │通話開始：  │A：「阿文」你今天要嗎         │
│    │              │98年1月10日 │B：要等我下班，我今天加班，約 │
│    │              │17時45分    │   8、9點                     │
│    │              │通話結束：  │A：你下班要處理怎樣           │
│    │              │98年1月10日 │B :我不知道，等下班領到錢再跟 │
│    │              │17時46分25秒│   你講                       │
│    │              ├──────┼───────────────┤
│    │              │通話開始：  │A：你幾點下班                 │
│    │              │98年1月10日 │B：9點怎樣                    │
│    │              │20時23分    │A：你有沒有辦法先拿「1張」出來│
│    │              │通話結束：  │B：我不知道，我還沒拿到錢     │
│    │              │98年1月10日 │                              │
│    │              │20時24分43秒│                              │
│    │              ├──────┼───────────────┤
│    │              │通話開始：  │A：「阿文」我跟你講，你跟朋友 │
│    │              │98年1月10日 │   借看看有沒有車，我們去「埔 │
│    │              │21時1分     │   心醫院」那裡，馬上回來     │
│    │              │通話結束：  │B：我打問看看                 │
│    │              │98年1月10日 │                              │
│    │              │21時2分6秒  │                              │
│    │              ├──────┼───────────────┤
│    │              │通話開始：  │B：沒有                       │
│    │              │98年1月10日 │A：沒關係啦，我們自己過去就好 │
│    │              │21時7分     │   了                         │
│    │              │通話結束：  │B：我們怎麼去                 │
│    │              │98年1月10日 │A：騎機車啊                   │
│    │              │21時9分46秒 │B：有機車喔，好啊             │
│    │              │            │A：你要出「1張」喔            │
│    │              │            │B：我沒有錢                   │
│    │              │            │A：你拿看看有沒有「1千」，不  │
│    │              │            │   然就不夠，你跟你老闆娘講啦 │
│    │              │            │   ，我再拿多點給你           │
│    │              │            │B：我跟他講看看               │
│    │              ├──────┼───────────────┤
│    │              │通話開始：  │B：「煌哥」你要過來載我，只有 │
│    │              │98年1月10日 │   「5」而已                  │
│    │              │21時17分    │A：我要過去載你喔，只有「5」而│
│    │              │通話結束：  │   已喔，「5」怎麼夠，差「1張 │
│    │              │98年1月10日 │   」                         │
│    │              │21時16分37秒│B：我跟老闆娘講，他說當零用金 │
│    │              │            │  ，先拿「500」               │
│    │              │            │A：你在那裡                   │
│    │              │            │B：我在我家，我走去「品客」那 │
│    │              │            │   裡                         │
│    │              ├──────┼───────────────┤
│    │              │通話時間    │A：還有沒有要處理             │
│    │              │98年1月14日 │B：要慢一點                   │
│    │              │20時9分     │A：還有「2個」看你有沒有法度，│
│    │              │            │  「2用」都給你，算你「1個」就│
│    │              │            │   好，「大的」               │
│    │              │            │B：我下班再打給你             │
│    │              ├──────┼───────────────┤
│    │              │通話時間：  │B：「煌哥」你在那裡           │
│    │              │98年1月14日 │A：一樣這裡，你幫我買東西吃好 │
│    │              │20時45分    │   嗎                         │
│    │              │            │B：我騎腳踏車勒               │
│    │              ├──────┼───────────────┤
│    │              │通話時間：  │B：「煌哥」開門我到了         │
│    │              │98年1月14日 │A：好                         │
│    │              │20時52分    │                              │
│    │              ├──────┼───────────────┤
│    │              │通話時間：  │A：到了                       │
│    │              │98年1月14日 │B：好                         │
│    │              │22時7分     │                              │
├──┼───────┼──────┼───────────────┤
│7   │A：被告甲○○ │通話開始：  │B：你在那裡                   │
│    │   0000-000000│97年12月31日│A：在這裡阿                   │
│    │              │18時29分    │B：我過去找你喔               │
│    │B：證人徐培福 │通話結束：  │A：要怎樣                     │
│    │   0000-000000│97年12月31日│B：拿「500」元還你，「500」元 │
│    │              │18時30分13秒│   那個                       │
│    │              ├──────┼───────────────┤
│    │              │通話開始：  │B：我在外面了喔               │
│    │              │97年12月31日│A：你進來啦                   │
│    │              │18時30分    │                              │
│    │              │通話結束：  │                              │
│    │              │97年12月31日│                              │
│    │              │18時30分46秒│                              │
│    │              ├──────┼───────────────┤
│    │              │通話開始：  │A：怎樣                       │
│    │              │98年1月2日  │B：我過去你那裡處理一下       │
│    │              │6時38分     │A：處理怎樣                   │
│    │              │通話結束：  │B：「500」                    │
│    │              │98年1月2日  │A：從窗戶這邊過來             │
│    │              │6時38分47秒 │B：好啊                       │
│    │              ├──────┼───────────────┤
│    │              │通話開始：  │B：跟你借「500」好不好        │
│    │              │98年1月12日 │A：什麼借「500」              │
│    │              │6時42分     │B：那個阿                     │
│    │              │通話結束：  │A：借「500」                  │
│    │              │98年1月12日 │B：我晚上一定拿給你           │
│    │              │6時43分50秒 │A：你說什麼                   │
│    │              │            │B：我是說「那個」借「500」你聽│
│    │              │            │   不聽的懂                   │
│    │              │            │A：晚上一定給我，你會給我喔   │
│    │              │            │B：對                         │
│    │              │            │A：好，窗戶                   │
│    │              ├──────┼───────────────┤
│    │              │通話開始：  │A：你那裡有嗎                 │
│    │              │98年1月12日 │B：我昨天有拿「200」給我朋友了│
│    │              │20時35分    │   ，等一下我會拿過去         │
│    │              │通話結束：  │A：沒有啦，你要拿多少給我     │
│    │              │98年1月12日 │B：「300」阿，我現在也沒錢了  │
│    │              │20時35分59秒│A：好啦，我現在沒有在那裡，我 │
│    │              │            │   在「溪湖國中」旁邊這裡     │
│    │              ├──────┼───────────────┤
│    │              │通話時間：  │B：我這裡不夠你有辦法嗎       │
│    │              │98年1月14日 │A：你有多少                   │
│    │              │14時13分    │B：「300」                    │
│    │              │            │A：你有袋子嗎                 │
│    │              │            │B：有                         │
│    │              │            │A：好啦，你拿過來，窗戶邊過來 │
│    │              │            │B：好                         │
│    │              ├──────┼───────────────┤
│    │              │通話時間：  │A：你今天沒有上班喔           │
│    │              │98年1月14日 │B：有阿                       │
│    │              │18時33分    │A：你怎麼早上就來找我         │
│    │              │            │B：下午啦，休息了阿           │
│    │              │            │A：你下午來的時候是幾點       │
│    │              │            │B：2點吧                      │
│    │              │            │A：你那麼早就下班了喔，你都沒 │
│    │              │            │   有朋友要「弄」嗎           │
│    │              │            │B：沒勒                       │
│    │              │            │A：看有沒有人要「弄」，「2個」│
│    │              │            │   算你「1個」，昨天那種的喔，│
│    │              │            │   不是今天那個喔，本來我要留 │
│    │              │            │   自己用的，在欠，「2個」算你│
│    │              │            │   「1個」                    │
│    │              ├──────┼───────────────┤
│    │              │通話時間：  │B：你傍晚跟我講那個還有算嗎   │
│    │              │98年1月14日 │A：比那個還好                 │
│    │              │22時10分    │B：還有沒有算                 │
│    │              │            │A：有啦，比那個好喔           │
│    │              │            │B：我等一下就過去了           │
│    │              │            │A：沒啦，我現在在「阿文」家   │
│    │              │            │B：等一下等我朋友來           │
│    │              │            │A：在「阿文」家喔             │
│    │              ├──────┼───────────────┤
│    │              │通話時間：  │A：等一下幫我帶「糖」過來     │
│    │              │98年1月14日 │B：我怎麼有那種東西，我跟你講 │
│    │              │22時11分    │   是不是晚上說的「2個」嗎    │
│    │              │            │A：對                         │
│    │              ├──────┼───────────────┤
│    │              │通話時間：  │A：你真的要拿1包「糖」來，不然│
│    │              │98年1月14日 │   沒辦法「弄」喔             │
│    │              │22時26分    │B：他就還沒來                 │
│    │              │            │A：你等一下順便去外面西藥房買 │
│    │              │            │   一下                       │
│    │              ├──────┼───────────────┤
│    │              │通話時間：  │B：現在要過去了               │
│    │              │98年1月14日 │A：好啦，「糖」記得要拿過來喔 │
│    │              │23時6分     │   ，不然沒辦法用             │
│    │              │            │B：有啦                       │
├──┼───────┼──────┼───────────────┤
│8   │A：被告甲○○ │通話開始：  │B：你人在那裡                 │
│    │   0000-000000│98年1月2日  │A：一樣這裡                   │
│    │              │零時15分    │B：那是你朋友拿過去的嗎       │
│    │B：證人黃證豪 │通話結束：  │A：對，今天要利用這個機會，你 │
│    │   夫婦       │98年1月2日  │   知道嗎，我跟你講，那個「1」│
│    │   0000000000 │零時16分25秒│   跟「3」差不多差「5倍」     │
│    │              │            │B：什麼「1」跟「3」差不多差「5│
│    │              │            │   倍」                       │
│    │              │            │A ：等一下我拿出來給你看你就知│
│    │              │            │    道了，你多久會到          │
│    │              │            │B：馬上到啦                   │
│    │              ├──────┼───────────────┤
│    │              │通話開始：  │B女：到了                     │
│    │              │98年1月2日  │A：好                         │
│    │              │零時31分    │                              │
│    │              │通話結束：  │                              │
│    │              │98年1月2日  │                              │
│    │              │零時31分14秒│                              │
│    │              ├──────┼───────────────┤
│    │              │通話開始：  │B：喂                         │
│    │              │98年1月2日  │A：來了啦                     │
│    │              │零時35時    │                              │
│    │              │通話結束：  │                              │
│    │              │98年1月2日  │                              │
│    │              │零時36分2秒 │                              │
│    │              ├──────┼───────────────┤
│    │              │通話開始：  │B：你剛拿的是「1」嗎          │
│    │              │98年1月4日  │A：沒有啦，隨便啦當作請你也沒 │
│    │              │零時12分    │   關係啦                     │
│    │              │通話結束    │B：才「1同」（台）而已        │
│    │              │98年1月4日  │A：不要在電話中講那個啦       │
│    │              │零時12分44秒│                              │
│    │              ├──────┼───────────────┤
│    │              │通話開始：  │B：你在那裡                   │
│    │              │98年1月5日  │A：溪湖我朋友這裡             │
│    │              │9時57分     │B：我等一下過去               │
│    │              │通話結束：  │A：你在那裡                   │
│    │              │98年1月5日  │B：我在家裡，等一下過去，跟昨 │
│    │              │9時57分56秒 │   天一樣，麻煩多弄一點啦     │
│    │              │            │A：好啦                       │
│    │              ├──────┼───────────────┤
│    │              │通話開始：  │B：到了                       │
│    │              │98年1月5日  │A：你怎麼來的                 │
│    │              │10時23分    │B：開貨車啦                   │
│    │              │通話結束    │A：我朋友在「台中」，我這裡沒 │
│    │              │98年1月5日  │   有                         │
│    │              │10時24分42秒│B：你剛才沒有說               │
│    │              │            │A：你要不要工作，我想說來去我 │
│    │              │            │   多拿「1用」給你            │
│    │              │            │B：沒辦法去到那裡             │
│    │              │            │A：「大雅」呢，你回去換車啦   │
│    │              │            │B：車子我兒子開出去了，       │
│    │              │            │A：貨車沒油喔，我先加200      │
│    │              │            │B：我太太也在這裡             │
│    │              │            │A：先載他回去                 │
│    │              │            │B：我回去看看怎樣再打電話給你 │
│    │              │            │                              │
│    │              ├──────┼───────────────┤
│    │              │通話開始：  │B：你出來外面等               │
│    │              │98年1月5日  │A：你要跟我去嗎               │
│    │              │11時        │B：對啦                       │
│    │              │通話結束：  │                              │
│    │              │98年1月5日  │                              │
│    │              │11時零分40秒│                              │
│    │              │            │                              │
│    │              │            │                              │
│    │              ├──────┼───────────────┤
│    │              │通話開始：  │B：有沒有在家                 │
│    │              │98年1月6日  │A：有阿                       │
│    │              │9時57分     │B：你朋友家喔                 │
│    │              │通話結束：  │A：嗯                         │
│    │              │98年1月6日  │B：有嗎                       │
│    │              │9時58分32秒 │A：有啦，昨天有去用回來了，讚 │
│    │              │            │   的                         │
│    │              │            │B：我現在過去喔               │
│    │              │            │A：好，要怎樣                 │
│    │              │            │B：「1」啦                    │
│    │              ├──────┼───────────────┤
│    │              │通話開始：  │B：到了                       │
│    │              │98年1月6日  │A：好                         │
│    │              │10時11分    │                              │
│    │              │通話結束：  │                              │
│    │              │98年1月6日  │                              │
│    │              │10時11分33秒│                              │
│    │              ├──────┼───────────────┤
│    │              │通話開始：  │A：你那裡都沒有錢喔，我這裡有 │
│    │              │98年1月13日 │   「2用」讚的                │
│    │              │1時20分     │B：我這裡都沒有東西           │
│    │              │通話結束：  │A：你喔，我有啊，你那裡有「1張│
│    │              │98年1月13日 │   」嗎                       │
│    │              │1時25分13秒 │B：要明天才有                 │
│    │              │            │A：你明天可以拿多少           │
│    │              │            │B：明天我就會有錢了           │
│    │              │            │A：你現在會不會那個           │
│    │              │            │B：嘿阿                       │
│    │              │            │A：現在會那個喔，不然你來載我 │
│    │              │            │   回家，我用一點給你那個     │
│    │              │            │B：你在那裡                   │
│    │              │            │A：在我朋友這裡啊，我東西放在 │
│    │              │            │   我家，還是你看能不能弄「700│
│    │              │            │   元」，我用「2個」給你啦    │
│    │              │            │B：這麼晚沒地方拿，要明天才有 │
│    │              │            │   錢                         │
│    │              │            │A：我只能請你一個，我想說你可 │
│    │              │            │   以拿「一張」，我就用「2、3 │
│    │              │            │   用」讓你帶去台北           │
│    │              ├──────┼───────────────┤
│    │              │通話開始：  │B：我差不多到半個鐘頭了，你電 │
│    │              │98年1月13日 │   話響一聲就掛斷，你就知道我 │
│    │              │2時         │   那支電話不能打，我到半小時 │
│    │              │通話結束：  │   了，我還跑出來7-11這邊請別 │
│    │              │98年1月13日 │   人打                       │
│    │              │2時零分36秒 │A：你不說，我出來了           │
├──┼───────┼──────┼───────────────┤
│9   │A：被告甲○○ │通話開始：  │B：我那個有沒有               │
│    │   0000-000000│98年1月3日  │A：聽不懂啦                   │
│    │              │16時6分     │B：「硬的」啦                 │
│    │B：證人陳思遠 │通話結束：  │A：我還沒過去                 │
│    │   0000-000000│98年1月3日  │B：還沒有那個喔，好我再打算   │
│    │              │16時7分34秒 │                              │
│    │              ├──────┼───────────────┤
│    │              │通話開始：  │B：你打給我喔，有嗎           │
│    │              │98年1月3日  │A：有啊                       │
│    │              │16時52分    │B：「2張」啦，你現在在那裡    │
│    │              │通話結束：  │A：你幾點要過來               │
│    │              │98年1月3日  │B：現在要過去啊，在那裡       │
│    │              │16時53分44秒│A：溪湖這裡                   │
│    │              │            │B：家裡嗎                     │
│    │              │            │A：不是啦，在溪湖國中這裡     │
│    │              │            │B：不然在溪湖國中等           │
│    │              │            │A：你幾分會到                 │
│    │              │            │B：10分鐘內會到，你要弄舒適喔 │
│    │              ├──────┼───────────────┤
│    │              │通話開始：  │B：在那裡                     │
│    │              │98年1月3日  │A：我在溪湖國中對面這裡阿，你 │
│    │              │17時8分     │   在那裡                     │
│    │              │通話結束：  │B：大門對面，溪湖醫院那邊喔， │
│    │              │98年1月3日  │   我馬上到了                 │
│    │              │17時8分47秒 │A：你開車喔                   │
│    │              │            │B：騎機車啦                   │
└──┴───────┴──────┴───────────────┘
    亦有行動電話門號0000000000號之通訊監察譯文表1 份可憑
    （詳警卷第5-29頁），互核與被告自白如何販賣毒品予證人
    及證人證述如何與被告聯絡購買毒品之情節相符，且有本院
    通訊監察書及電話附表各1 份在卷可按（詳警卷第44、46頁
    ），此外，復有經警持本院核發之搜索票搜索被告位於彰化
    縣埔鹽鄉○○村○○鄰○○路○ 段21號住處，查扣之SAMSUNG
    廠牌行動電話1 支（內裝門號0000000000號SIM 卡1 枚）扣
    案及本院搜索票、彰化縣警察局溪湖分局搜索扣押筆錄、扣
    押物品目錄表、扣案物品照片附卷可按（詳警卷第36 -40頁
    、第43頁），且該行動電話係供被告與如附表一所示相對人
    聯繫販賣第一級毒品海洛因、第二級毒品安非他命及轉讓第
    一級毒品海洛因所用之物，業據被告於本院審理中陳述明確
    （詳本院98年4 月28日審理筆錄第7 頁），是被告確有於如
    附表一所示之時、地，分別販賣第一級毒品海洛因、第二級
    毒品安非他命販賣及轉讓第一級毒品海洛因予上揭證人之事
    實，應堪認定。另海洛因、安非他命毒品害人匪淺，政府明
    令禁止非法施用販賣，若非有利可圖，被告當無甘冒重典而
    販賣之理；況被告因己染有施用毒品惡習然無資力購買，遂
    萌生販賣之意，以販賣所得支應其施用毒品所需之費用，亦
    為被告所是承（詳本院98年4 月28日審理筆錄第20頁），是
    被告就如附表一編號1 至20所示之販賣第一級毒品海洛因及
    如附表一編號21至23所示之販賣第二級毒品安非他命部分，
    均有從中賺取牟利之意圖及事實，亦可認定。綜上所述，被
    告上揭自白，核與前揭事證相符，應堪採信，本案事證明確
    ，被告前述犯行，應堪認定。
二、論罪科刑情形：
（一）按海洛因、安非他命分屬毒品危害防制條例第2 條第2 項
      第1 、2 款所規定之第一、二級毒品，不得非法持有、販
      賣及轉讓。核被告就附表一編號1 至20部分所為，均係犯
      毒品危害防制條例第4 條第1 項之販賣第一級毒品罪；就
      附表一編號21至23部分所為，均係犯毒品危害防制條例第
      4 條第2 項之販賣第二級毒品罪；就附表一編號24部分，
      則係犯毒品危害防制條例第8 條第1 項之轉讓第一級毒品
      罪。被告各次持有第一級毒品海洛因、第二級毒品安非他
      命之目的既各在販賣第一級毒品海洛因、第二級毒品安非
      他命及轉讓第一級毒品海洛因，則其持有第一級毒品海洛
      因、第二級毒品安非他命之低度行為，應分別各為販賣、
      轉讓之高度行為所吸收，均不另論罪。再被告所犯上開販
      賣第一級毒品罪、販賣第二級毒品罪、轉讓第一級毒品罪
      ，均罪名各別，行為互異，均各應分論併罰。至公訴人雖
      認被告販賣第一級毒品海洛因、第二級毒品安非他命，各
      應評價為包括一罪之集合犯；被告之選任辯護人亦以被告
      上揭販賣第一級毒品海洛因、第二級毒品安非他命之犯行
      ，均係以營利之意思為目的，依一般社會通念，本具有反
      覆實施之特性，此立法者於立法之初，當認知此行為類型
      之反覆性，並有意使其接受一次之評價為已足，故應構成
      集合犯而以一罪論等語。然按集合犯係指犯罪構成要件之
      行為，依其本質、犯罪目的或社會常態觀之，常具有反覆
      、繼續為之之特性，此等反覆實行之行為，於自然意義上
      雖係數行為，但依社會通念，法律上應僅為一總括之評價
      ，法律乃將之規定為一獨立之犯罪類型，而為包括一罪。
      故犯罪是否包括一罪之集合犯，客觀上，應斟酌其法律規
      定文字之本來意涵、實現該犯罪目的之必要手段、社會生
      活經驗中該犯罪實行常態及社會通念等；主觀上，則視其
      是否出於行為人之一次決意，並秉持刑罰公平原則，加以
      判斷。而販賣第一、二級毒品罪立法者在預定之構成要件
      類型上，並無反覆實施始能成立該罪（最高法院97年度臺
      上字第873 號、97年度臺上字第1060號、97年度臺上字第
      1400號判決要旨參照）。亦即，毒品危害防制條例中之「
      販賣毒品罪」，究與一般經營事業而反覆進行同一社會活
      動之態樣有別，立法上亦無將之歸為有反覆實施一犯罪類
      型之意思，自不能因其構成要件中有「販賣」二字，或各
      次販賣之時間接近，即認為係「集合犯」。本案被告於如
      附表一編號1 至20所示之販賣第一級毒品及如附表一編號
      21至23所示之販賣第二級毒品行為，其販賣之時間、販賣
      地點、販賣對象、販賣毒品種類均各自不盡相同，難認係
      出於被告之一次犯罪決意；況此類異時、異地且異其對象
      之販賣毒品行為，依社會通念，殊難認以評價為一罪為適
      當；再者，其多次販賣毒品，致該毒品氾濫，嚴重危害國
      人身心健康之犯罪結果，評價為集合犯之包括一罪，難謂
      符合法律規範本質，更與刪除連續犯之修法意旨相違，自
      不得認僅成立集合犯之包括一罪，是本院認為被告各次之
      販賣第一級毒品海洛因、第二級毒品安非他命之行為，均
      在滿足各次之構成要件，各具獨立性，前後各販賣行為應
      1 罪1 罰，非論以集合犯之1 罪，公訴人及被告之選任辯
      護人上揭所辯，均尚有誤會，自不足採信。又被告於如附
      表一編號24所示轉讓第一級毒品海洛因予證人黃證豪1次
      之犯行，查無積極證據證明被告上揭轉讓之海洛因數量已
      達行政院93年1 月7 日院臺法字第0930080551號令頒轉讓
      持有毒品加重其刑之數量標準第2 條關於第一級毒品在淨
      重5 公克以上之規定，故被告該次轉讓第一級毒品罪，並
      無依轉讓持有毒品加重其刑之數量標準第2 條規定之加重
      其刑之適用，附此敘明。
（二）第查，被告曾因偽造文書案件，經本院於87年6 月11日分
      別以87年度易字第600 號、87年度簡字第118 號判決判處
      有期徒刑3 月、3 月確定。又因違反槍砲彈藥刀械管制條
      例及竊盜案件，經本院於87年7 月18日分別以87年度易字
      第433 號、87年度易字第619 號判決判處有期徒刑1 年8
      月、1 年10月確定。前開三罪並經本院於88年1 月8 日以
      88年度聲字第86號裁定定應執行刑為有期徒刑3 年8 月確
      定在案，嗣於92年4 月29日縮短刑期假釋付保護管束，然
      於假釋期間復因竊盜、侵占案件，經臺灣臺中地方法院依
      序於93年10月25日、94年5 月23日以93年度中簡字第2634
      號、94年度中簡字第15 22 號判決判處有期徒刑5 月、5
      月確定。又因恐嚇取財案件，經臺灣高等法院臺南分院於
      96年7 月18日以96年度上易字第218 號判決判處有期徒刑
      4 月確定。上述三罪嗣經減刑後經臺灣高等法院臺南分院
      於97年4 月10日以97年度聲字第601 號裁定定應執行刑為
      有期徒刑7 月確定在案，且與前揭假釋撤銷後所餘殘刑1
      年7 月22日接續執行，甫於96年7 月16日執行完畢等情，
      此有臺灣高等法院被告前案紀錄表1 份存卷可考，其於5
      年內故意再犯本案有期徒刑以上之各罪，均應依刑法第47
      條第1 項之規定，論以累犯，且除就販賣第一級毒品罪之
      法定刑為死刑或無期徒刑部分，依刑法第64條第1 項、第
      65條第1 項規定，不得加重外，僅各就其他之法定刑部分
      依法加重之。
（三）另按毒品危害防制條例第17條規定：犯第4 條第1 項至第
      4 項、第8 條第1 項至第4 項之罪，供出毒品來源，因而
      破獲者，得減輕其刑，其立法意旨重在鼓勵具體供出其上
      游販毒者，俾資追查該毒梟前手及其上游毒品，以杜絕毒
      品之蔓延與氾濫為目的。倘未因其自白進而查獲毒梟前手
      或其上游毒品者，自不得執此邀本條規定之寬減（最高法
      院92年度臺上字第2897號判決意旨參照）。且按該條所稱
      「供出毒品來源，因而破獲者」，係指被告供出毒品來源
      之有關資料，諸如前手之姓名、年籍、住居所、或其他足
      資辨別之特徵等，使調查或偵查犯罪之公務員因而對之發
      動調查或偵查並破獲者而言。申言之，被告之「供出毒品
      來源」，與調查或偵查犯罪之公務員對之發動調查或偵查
      並進而破獲之間，論理上須具有先後且相當的因果關係，
      非謂被告一有「自白」、「指認」毒品來源之人，而破獲
      在後，即得依上開規定予以減刑。若被告供出毒品來源者
      之前，調查或偵查犯罪之公務員已有確切之證據，足以合
      理之懷疑被告所供販賣毒品來源之人，則嗣後之破獲與被
      告之「供出毒品來源」間，即欠缺先後且相當的因果關係
      ，自不得適用上開規定予以減刑（最高法院97年度臺上字
      第1475號判決意旨參照）。本案被告供稱其於經警查獲後
      ，即向彰化縣警察局和美分局供出毒品來源係向「大頭」
      、「阿滿」、「家豪」等人購買，並請求依毒品危害防制
      條例第17條規定，減輕其刑等語。本院經向彰化縣警察局
      和美分局查詢，經該分局函覆：被告於借提偵辦毒品案件
      時，並未向該分局供出上毒品來源係向「大頭」、「阿滿
      」、「家豪」等人購買，並轉述溪湖分局於借提偵辦時，
      已供述部分毒品上游嫌疑人等語，經本院轉向彰化縣警察
      局溪湖分局查詢，經該分局函覆：該分局借提被告係奉臺
      灣彰化地方法院檢察署陳檢察官指示，就被告涉嫌毒品危
      害防制條例販賣犯行予以詢明，被告於警詢中確有供述毒
      品來源係向綽號「大頭」、「阿滿」之人購買，惟無法供
      述其等真實姓名、年籍資料及所持用作為販毒用之聯絡電
      話，故該分局實難以查緝其等到案亦未載於警詢筆錄。另
      「家豪」之人應為「吳嘉忠」，該分局於報准對被告所持
      用行動電話實施通訊監察中，即已查知其涉嫌販賣毒品供
      被告施用及轉賣牟利，該分局復於98年4 月7 日將「吳嘉
      忠」查獲到案，並以溪警分偵字第0980005750號刑事案件
      報告書報請臺灣彰化地方法院檢察署偵辦在案，惟本件亦
      非被告所述供出毒品上游予以緝獲等語，分有彰化縣警察
      局和美分局98年4 月8 日和警分偵字第0980005909號函及
      彰化縣警察局溪湖分局98年4 月21日溪警分偵字第098000
      6206號函附卷可稽（均附於本院卷內），是就「大頭」、
      「阿滿」部分，因被告無法供述其等真實姓名、年籍資料
      及所持用作為販毒用之聯絡電話，使彰化縣警察局溪湖分
      局無法發動調查或偵查並因而破獲；另就「家豪」部分，
      於被告供出毒品來源者之前，彰化縣警察局溪湖分局已從
      對被告實施之通訊監察中，得知「家豪」涉嫌販賣毒品供
      被告施用及轉賣牟利，並因之破獲，其嗣後破獲與被告之
      「供出毒品來源」間，欠缺先後且相當的因果關係，依上
      開判決意旨說明，被告自無從依毒品危害防制條例第17條
      規定減輕其刑，附此敘明。
（四）再按毒品危害防制條例制定之目的，係為防制毒品危害，
      維護國民身心健康，而有關販賣第一級毒品罪責部分，則
      處以死刑或無期徒刑之重刑，有關販賣第二級毒品罪責部
      分，則處以無期徒刑或7 年以上有期徒刑之重刑，若未區
      分行為人販賣毒品之數量、目的及所造成之危害，一律處
      以死刑或無期徒刑或7 年以上有期徒刑之重刑，自非罰其
      所當罰之刑事政策之目的，亦非為阻絕毒害唯一方法；況
      被告販賣海洛因之對象僅有7 人即證人張景棠2 次、證人
      楊儒居2 次、證人謝國強2 次、證人巫耀浪1 次、證人吳
      合文4 次、證人徐培福5 次、證人黃證豪4 次，販賣安非
      他命之對象僅有2 人即證人楊明達2 次、證人陳思遠1 次
      ，次數尚屬非巨，被告對上開證人之危害亦屬有限；另被
      告販賣毒品海洛因、安非他命之數量亦非鉅大，核與對於
      社會危害程度重大之中、大盤毒販之犯罪型態有所差異，
      認量處最低法定刑度猶屬過重，有失立法本旨，顯有可憫
      恕之情形，是被告上開所犯販賣海洛因及安非他命之各次
      犯行，均依刑法第59條之規定各酌減其刑，並各依法先加
      後減。
（五）爰審酌被告明知毒品海洛因、安非他命戕害國人身心健康
      ，竟分別販賣第一級毒品海洛因、第二級毒品安非他命、
      轉讓第一級毒品海洛因予上揭購買、受讓毒品者，顯見被
      告惡性非輕，嚴重危害社會治安，惟念及其販賣海洛因、
      安非他命之次數、數量、對象人數均非眾多，其犯行所生
      損害，亦與中、大盤販毒毒梟有異，並於本院審理中，均
      坦承犯行，已有悔意，犯後態度尚稱良好及轉讓海洛因之
      次數僅1 次等一切情狀，各量處如主文所示之刑，並定其
      應執行之刑，以示儆懲。
（六）末按毒品危害防制條例第19條第1 項規定，犯第4 條至第
      9 條之罪者，其供犯罪所用或因犯罪所得之財物，均沒收
      之，如全部或一部不能沒收時，追徵其價額或以其財產抵
      償之。但該條項並無如同條例第18條第1 項所定「不問屬
      於犯人與否，沒收之」之明文，自屬相對沒收主義之立法
      。是其應沒收之物，應以屬被告所有者為限。又該規定所
      稱「追徵其價額」者，係指所沒收之物為金錢以外之其他
      財物而無法沒收時，應追徵其價額，使其繳納與原物相當
      之價額。如所得財物為金錢而無法沒收時，始應「以其財
      產抵償之」（最高法院95年度臺上字第305 號判決要旨參
      照）。經查：
    (一)被告上揭販賣第一級毒品海洛因、第二級毒品安非他命之
      所得，即如附表一編號1 至20、編號21至23交易價格欄所
      示之財物，均未扣案，各應依毒品危害防制條例第19條第
      1 項之規定宣告沒收，如全部或一部不能沒收時，應以其
      財產抵償之。
    (二)扣案SAMSUNG 廠牌行動電話1 支（內裝門號0000000000號
      SIM 卡1 枚），係被告所有，具係供與附表一所示相對人
      聯絡販賣第一級毒品海洛因、第二級毒品安非他命及轉讓
      第一級毒品海洛因所用之物，業據被告於本院審理時陳明
      在卷，已如前述，爰均依毒品危害防制條例第19條第1 項
      之規定宣告沒收。
丙、爰不另為無罪判決諭知部分：
一、公訴意旨另謂：被告另於附表二所示時地，以附表二所示之
    金額，販賣第一級毒品海洛因、第二級毒品安非他命予附表
    二所示之相對人，因認被告另涉犯毒品危害防制條例第4 條
    第1 、2 項之販賣第一級毒品海洛因、第二級毒品安非他命
    罪嫌等語。
二、按犯罪事實應依證據認定之，無證據不得認定犯罪事實，又
    不能證明被告犯罪者，應諭知無罪之判決，刑事訴訟法第15
    4 條第2 項、第301 條第1 項分別定有明文。而事實之認定
    ，應憑證據，如未能發現相當之證據，或證據不足以證明，
    自不能以推測或擬制之方法，以為裁判基礎（最高法院40年
    臺上字第86號判例意旨參照）。又認定犯罪事實所憑之證據
    ，雖不以直接證據為限，間接證據亦包括在內；然而無論直
    接或間接證據，其為訴訟上之證明，須於通常一般之人均不
    致有所懷疑，而得確信其為真實之程度者，始得據為有罪之
    認定（最高法院76年臺上字第4986號判例意旨參照）。再按
    刑法修正廢止連續犯之規定後，除具有複次行為外觀之接續
    犯、集合犯仍為一罪評價外，各複次行為當本於一行為一罪
    一罰之原則予以論處。又毒品販賣行為，本質上並非必然具
    有複次性，立法者亦無兼包含攝、聚多成一之擬制意思，社
    會通念尤難容忍一再違犯，司法實務採行數罪併罰，已成定
    論。關於個別評價之各犯行，自應分別以嚴格之證據逐一予
    以嚴格證明。此類案件之非供述證據，固有通用於複次販賣
    毒品行為者（例如大量扣案毒品、各式包裝袋、攪拌器、分
    裝杓、磅秤、行動電話機等），亦有僅足證明當次行為者（
    例如逐次電話通聯紀錄、錄音、各別帳目資料、當場交易現
    金等）；而供述證據中之毒品下游者，依毒品危害防制條例
    第17條規定，供出毒品來源因而破獲，得受減輕其刑寬典，
    衡諸供述證據常受主、客觀條件影響，難以完全信實，須賴
    其他供述及非供述、直接與間接證據加以補強。是倘購買毒
    品之人指訴其有複次毒品交易之事，而所可佐證者，僅單次
    之電話通聯紀錄、錄音與販賣者所用行動電話，別無餘證，
    依證據資料須與待證事實具有相當關聯性原則，及刑事訴訟
    法第155 條第1 項所定判斷證據之證明力，不得違背經驗法
    則、論理法則之意旨，自祇能就該次行為而作認定，至所述
    之其他交易行為，應認乏證補強，不符嚴格證明法則之要求
    ，此亦刑法修正後，應與刑事訴訟法採證據裁判主義、嚴格
    證明法則相互配合之當然結果（最高法院97年度臺上字第64
    52號判決意旨參照）。
三、公訴人認定被告另有上開販賣第一級毒品海洛因、第二級毒
    品安非他命罪嫌，無非係以證人楊儒居、巫耀浪、黃證豪、
    陳思遠、楊明樹分別於警偵訊之證述及通訊監察譯文為其主
    要論據。然就附表二編號1 所示部分，被告與證人楊儒居通
    訊監察譯文內容如下（詳偵查卷宗第33頁）：
┌──┬───────┬──────┬───────────────┐
│    │A：被告甲○○ │通話開始：  │B：我「儒支」你有沒有在我們這 │
│    │   0000-000000│98年1月8日  │   裡                         │
│    │              │8時45分     │A：有阿，昨天這裡             │
│    │B：證人楊儒居 │通話結束：  │B：我過去找你                 │
│    │   0000-000000│98年1月8日  │A：找我做什麼                 │
│    │              │8時46分11秒 │B：「500」啦你聽懂嗎，要還你  │
│    │              │            │   「500」                    │
│    │              │            │A：現在沒有，晚一點           │
└──┴───────┴──────┴───────────────┘
    核與被告於本院審理時陳稱：該次並無交易等語相符（詳本
    院98年4 月28日審理筆錄第15頁），是被告所辯該次並無交
    易等語，核屬有據，堪以採信。至公訴人所指被告涉犯附表
    二編號2 至8 所示之販賣第一級毒品海洛因、第二級毒品安
    非他命犯行，除證人巫耀浪、黃證豪、陳思遠、楊明樹單一
    指述外（詳偵卷第113-114 頁、138 頁、148 頁、174 頁、
    178-179 頁、200 頁、202 頁反面、215 頁），別無其他補
    強證據如通訊監察譯文等可資佐證，本院復查無其他積極證
    據足以證明被告另有上開販賣第一級毒品海洛因、第二級毒
    品安非他命之犯行，此部分自屬不能證明被告犯罪，原應為
    被告無罪判決之諭知，惟公訴人認此部分與前揭起訴業經論
    罪科刑之販賣第一級毒品海洛因、第二級毒品安非他命部分
    ，分別具有集合犯之包括一罪關係，爰不另為無罪判決之諭
    知，併此敘明。
據上論斷，應依刑事訴訟法第299 條第1 項前段，毒品危害防制
條例第4 條第1 項、第2 項、第8 條第1 項、第19條第1 項，刑
法第11條、第47條第1 項、第59條、第51條第5 款，判決如主文
。
本案經檢察官蔡明達到庭執行職務。
中    華    民    國    98    年    5     月    12    日
                  刑事第四庭  審判長  姚銘鴻
                                法官  吳俊螢
                                法官  游秀雯
以上正本證明與原本無異。
如不服本判決應於收受判決後10日內向本院提出上訴書狀，並應
敘述具體理由。其未敘述上訴理由者，應於上訴期間屆滿後20日
內向本院補提理由書 (均須按他造當事人之人數附繕本)「 切勿
逕送上級法院」。
中    華    民    國    98    年    5     月    12    日
                              書記官  謝志鑫
附錄本判決論罪科刑法條全文：
毒品危害防制條例第4條
製造、運輸、販賣第1 級毒品者，處死刑或無期徒刑；處無期徒
刑者，得併科新臺幣1 千萬元以下罰金。
製造、運輸、販賣第2 級毒品者，處無期徒刑或7 年以上有期徒
刑，得併科新臺幣7 百萬元以下罰金。
製造、運輸、販賣第3 級毒品者，處5 年以上有期徒刑，得併科
新臺幣5 百萬元以下罰金。
製造、運輸、販賣第4 級毒品者，處3 年以上10年以下有期徒刑
，得併科新臺幣3 百萬元以下罰金。
製造、運輸、販賣專供製造或施用毒品之器具者，處1 年以上7
年以下有期徒刑，得併科新臺幣1 百萬元以下罰金。
前5項之未遂犯罰之。
毒品危害防制條例第8條
轉讓第1 級毒品者，處1 年以上7 年以下有期徒刑，得併科新臺
幣1 百萬元以下罰金。
轉讓第2 級毒品者，處6 月以上5 年以下有期徒刑，得併科新臺
幣70萬元以下罰金。
轉讓第3 級毒品者，處3 年以下有期徒刑，得併科新臺幣30萬元
以下罰金。
轉讓第4 級毒品者，處1 年以下有期徒刑，得併科新臺幣10萬元
以下罰金。
前四項之未遂犯罰之。
轉讓毒品達一定數量者，加重其刑至二分之一，其標準由行政院
定之。
附表一：
┌──┬─────┬──────┬──────┬────┬─────┬────────────┬─────────┐
│編號│販賣或轉讓│交易地點    │相對人及撥打│交易價格│毒品種類  │ 證據名稱及出處         │主      文        │
│    │時間      │            │之門號      │新台幣  │          │                        │                  │
├──┼─────┼──────┼──────┼────┼─────┼────────────┼─────────┤
│1   │98年1月3日│彰化縣溪湖鎮│由張景棠以其│500元   │海洛因    │1.證人張景棠警詢、偵訊之│甲○○販賣第一級毒│
│    │16時30 分 │員鹿路2段462│所使用之0489│        │          │  證述【98年度偵字第710 │品，累犯，處有期徒│
│    │許        │號巷口媽祖廟│69488 號電話│        │          │  號偵查卷宗《下稱偵卷》│刑拾伍年貳月。未扣│
│    │          │後方        │與甲○○所使│        │          │  第10-12頁、31頁】     │案販賣第一級毒品所│
│    │          │            │用之00000000│        │          │2.被告甲○○與證人張景棠│得新臺幣伍佰元沒收│
│    │          │            │61號電話聯絡│        │          │  之通訊監察譯文【偵卷第│之，如全部或一部不│
│    │          │            │，約定購買毒│        │          │  13頁】                │能沒收時，以其財產│
│    │          │            │品之種類、金│        │          │3.彰化縣警察局溪湖分局指│抵償之。扣案之SAMS│
│    │          │            │額、時間及交│        │          │  認犯罪嫌疑人記錄、通聯│UNG 廠牌行動電話乙│
│    │          │            │易地點。    │        │          │  調閱查詢單、毒品交易地│支（含門號○九八三│
│    │          │            │            │        │          │  點照片【偵卷第14、15、│四四一八六一號SIM │
│    │          │            │            │        │          │  17、18頁】            │卡乙枚）沒收之。  │
├──┼─────┼──────┼──────┼────┼─────┼────────────┼─────────┤
│2   │98年1月4日│彰化縣溪湖鎮│由張景棠以其│1,000元 │同上      │同上                    │甲○○販賣第一級毒│
│    │13時40 分 │員鹿路2段462│所使用之0489│        │          │                        │品，累犯，處有期徒│
│    │許        │號巷口媽祖廟│69488號電話 │        │          │                        │刑拾伍年參月。未扣│
│    │          │後方        │與甲○○所使│        │          │                        │案販賣第一級毒品所│
│    │          │            │用之00000000│        │          │                        │得新臺幣壹仟元沒收│
│    │          │            │61號電話聯絡│        │          │                        │之，如全部或一部不│
│    │          │            │，約定購買毒│        │          │                        │能沒收時，以其財產│
│    │          │            │品之種類、金│        │          │                        │抵償之。扣案之SAMS│
│    │          │            │額、時間及交│        │          │                        │UNG 廠牌行動電話乙│
│    │          │            │易地點。    │        │          │                        │支（含門號○九八三│
│    │          │            │            │        │          │                        │四四一八六一號SIM │
│    │          │            │            │        │          │                        │卡乙枚）沒收之。  │
├──┼─────┼──────┼──────┼────┼─────┼────────────┼─────────┤
│3   │98年1月7日│彰化縣溪湖鎮│由楊儒居以其│1,000元 │同上      │1.證人楊儒居警詢、偵訊之│甲○○販賣第一級毒│
│    │19時36 分 │光平里興學街│所使用之0972│        │          │  證述【偵卷第34-35頁、5│品，累犯，處有期徒│
│    │許（起訴書│335號旁巷內 │356870號電話│        │          │  4頁】                 │刑拾伍年參月。未扣│
│    │誤載98年1 │            │與甲○○所使│        │          │2.被告甲○○與證人楊儒居│案販賣第一級毒品所│
│    │月7日19時 │            │用之00000000│        │          │  之通訊監察譯文【偵卷第│得新臺幣壹仟元沒收│
│    │46 分）   │            │61號電話聯絡│        │          │  33頁】                │之，如全部或一部不│
│    │          │            │，約定購買毒│        │          │3.彰化縣警察局溪湖分局指│能沒收時，以其財產│
│    │          │            │品之種類、金│        │          │  認犯罪嫌疑人記錄、毒品│抵償之。扣案之SAMS│
│    │          │            │額、時間及交│        │          │  交易地點照片【偵查第38│UNG 廠牌行動電話乙│
│    │          │            │易地點。    │        │          │  -42頁】               │支（含門號○九八三│
│    │          │            │            │        │          │                        │四四一八六一號SIM │
│    │          │            │            │        │          │                        │卡乙枚）沒收之。  │
├──┼─────┼──────┼──────┼────┼─────┼────────────┼─────────┤
│4   │98年1月8日│彰化縣溪湖鎮│由楊儒居以其│500元   │ 同上     │同上                    │甲○○販賣第一級毒│
│    │20時33 分 │彰水路3段89 │所使用之0972│        │          │                        │品，累犯，處有期徒│
│    │許（起訴書│號「駭客網咖│356870號電話│        │          │                        │刑拾伍年貳月。未扣│
│    │誤載98年1 │」旁        │與甲○○所使│        │          │                        │案販賣第一級毒品所│
│    │月20日42分│            │用之00000000│        │          │                        │得新臺幣伍佰元沒收│
│    │許）      │            │61號電話聯絡│        │          │                        │之，如全部或一部不│
│    │          │            │，約定購買毒│        │          │                        │能沒收時，以其財產│
│    │          │            │品之種類、金│        │          │                        │抵償之。扣案之SAMS│
│    │          │            │額、時間及交│        │          │                        │UNG 廠牌行動電話乙│
│    │          │            │易地點。    │        │          │                        │支（含門號○九八三│
│    │          │            │            │        │          │                        │四四一八六一號SIM │
│    │          │            │            │        │          │                        │卡乙枚）沒收之。  │
├──┼─────┼──────┼──────┼────┼─────┼────────────┼─────────┤
│5   │97年12月31│彰化縣溪湖鎮│由謝國強以其│1,000元 │同上      │1.證人謝國強警詢、偵訊之│甲○○販賣第一級毒│
│    │日21時50分│彰水路3段89 │所使用之0938│        │          │  證述【偵卷第83至87頁、│品，累犯，處有期徒│
│    │許（起訴書│號「駭客網咖│551036號電話│        │          │  110頁】               │刑拾伍年參月。未扣│
│    │誤載97年12│」騎樓處    │與甲○○所使│        │          │2.被告甲○○與證人謝國強│案販賣第一級毒品所│
│    │月31日22  │            │用之00000000│        │          │  之通訊監察譯文【偵卷第│得新臺幣壹仟元沒收│
│    │時許）    │            │61號電話聯絡│        │          │  91-93頁】             │之，如全部或一部不│
│    │          │            │，約定購買毒│        │          │3.彰化縣警察局溪湖分局指│能沒收時，以其財產│
│    │          │            │品之種類、金│        │          │  認犯罪嫌疑人記錄、毒品│抵償之。扣案之SAMS│
│    │          │            │額、時間及交│        │          │  交易地點照片、通聯調閱│UNG 廠牌行動電話乙│
│    │          │            │易地點。    │        │          │  查詢單【偵卷第88-89頁 │支（含門號○九八三│
│    │          │            │            │        │          │  、94頁、100頁】       │四四一八六一號SIM │
│    │          │            │            │        │          │                        │卡乙枚）沒收之。  │
├──┼─────┼──────┼──────┼────┼─────┼────────────┼─────────┤
│6   │98年1月2日│彰化縣溪湖鎮│由謝國強以其│500元   │同上      │同上                    │甲○○販賣第一級毒│
│    │10時許    │彰水路3段89 │所使用之0938│        │          │                        │品，累犯，處有期徒│
│    │          │號「駭客網咖│551036號電話│        │          │                        │刑拾伍年貳月。未扣│
│    │          │」騎樓處    │與甲○○所使│        │          │                        │案販賣第一級毒品所│
│    │          │            │用之00000000│        │          │                        │得新臺幣伍佰元沒收│
│    │          │            │61號電話聯絡│        │          │                        │之，如全部或一部不│
│    │          │            │，約定購買毒│        │          │                        │能沒收時，以其財產│
│    │          │            │品之種類、金│        │          │                        │抵償之。扣案之SAMS│
│    │          │            │額、時間及交│        │          │                        │UNG 廠牌行動電話乙│
│    │          │            │易地點。    │        │          │                        │支（含門號○九八三│
│    │          │            │            │        │          │                        │四四一八六一號SIM │
│    │          │            │            │        │          │                        │卡乙枚）沒收之。  │
├──┼─────┼──────┼──────┼────┼─────┼────────────┼─────────┤
│7   │98年1月13 │彰化縣溪湖鎮│由巫耀浪以其│500元   │同上      │1.證人巫耀浪警詢、偵訊之│甲○○販賣第一級毒│
│    │日14時31分│彰水路3段122│所使用之0488│        │          │  證述【偵卷第113-115 頁│品，累犯，處有期徒│
│    │許（起訴書│號「南華旅社│53280號電話 │        │          │  、138頁】             │刑拾伍年貳月。未扣│
│    │誤載為98年│」          │與甲○○所使│        │          │2.被告甲○○與證人巫耀浪│案販賣第一級毒品所│
│    │1月13日14 │            │用之00000000│        │          │  之通訊監察譯文【偵卷第│得新臺幣伍佰元沒收│
│    │時40分許）│            │61號電話聯絡│        │          │  116-117頁】           │之，如全部或一部不│
│    │          │            │，約定購買毒│        │          │3.彰化縣警察局溪湖分局指│能沒收時，以其財產│
│    │          │            │品之種類、金│        │          │  認犯罪嫌疑人記錄、毒品│抵償之。扣案之SAMS│
│    │          │            │額、時間及交│        │          │  交易地點照片、交易毒品│UNG 廠牌行動電話乙│
│    │          │            │易地點。    │        │          │  行動蒐證照片【偵卷第11│支（含門號○九八三│
│    │          │            │            │        │          │  8-119、121-122、123-12│四四一八六一號SIM │
│    │          │            │            │        │          │  4頁】                 │卡乙枚）沒收之。  │
├──┼─────┼──────┼──────┼────┼─────┼────────────┼─────────┤
│8   │98年1月2日│彰化縣溪湖鎮│由吳合文以其│400元   │同上      │1.證人吳合文警詢、偵訊之│甲○○販賣第一級毒│
│    │21時37 分 │彰水路3段89 │所使用之0955│（起訴書│          │  證述【溪警分偵字第0980│品，累犯，處有期徒│
│    │許（起訴書│號「駭客網咖│107935號電話│誤載為50│          │  001071刑案偵查卷宗《下│刑拾伍年貳月。未扣│
│    │誤載98年1 │」          │與甲○○所使│0元）   │          │  稱警卷》第71-73頁、偵 │案販賣第一級毒品所│
│    │月2日21時 │            │用之00000000│        │          │  卷第141頁】           │得新臺幣肆佰元沒收│
│    │45 分許） │            │61號電話聯絡│        │          │2.被告甲○○與證人吳合文│之，如全部或一部不│
│    │          │            │，約定購買毒│        │          │  之通訊監察譯文【警卷第│能沒收時，以其財產│
│    │          │            │品之種類、金│        │          │  75-77頁】             │抵償之。扣案之SAMS│
│    │          │            │額、時間及交│        │          │3.彰化縣警察局溪湖分局指│UNG 廠牌行動電話乙│
│    │          │            │易地點。    │        │          │  認犯罪嫌疑人紀錄、毒品│支（含門號○九八三│
│    │          │            │            │        │          │  交易地點照片、通聯調閱│四四一八六一號SIM │
│    │          │            │            │        │          │  查詢單【警卷第78-79、8│卡乙枚）沒收之。  │
│    │          │            │            │        │          │  6、89頁】             │                  │
├──┼─────┼──────┼──────┼────┼─────┼────────────┼─────────┤
│9   │98年1月8日│彰化縣溪湖鎮│由吳合文以其│500元   │同上      │同上                    │甲○○販賣第一級毒│
│    │21時26 分 │彰水路3段89 │所使用之0955│        │          │                        │品，累犯，處有期徒│
│    │許（起訴書│號「駭客網咖│107935號電話│        │          │                        │刑拾伍年貳月。未扣│
│    │漏載98年1 │」          │與甲○○所使│        │          │                        │案販賣第一級毒品所│
│    │月8日21時 │            │用之00000000│        │          │                        │得新臺幣伍佰元沒收│
│    │許）      │            │61號電話聯絡│        │          │                        │之，如全部或一部不│
│    │          │            │，約定購買毒│        │          │                        │能沒收時，以其財產│
│    │          │            │品之種類、金│        │          │                        │抵償之。扣案之SAMS│
│    │          │            │額、時間及交│        │          │                        │UNG 廠牌行動電話乙│
│    │          │            │易地點。    │        │          │                        │支（含門號○九八三│
│    │          │            │            │        │          │                        │四四一八六一號SIM │
│    │          │            │            │        │          │                        │卡乙枚）沒收之。  │
├──┼─────┼──────┼──────┼────┼─────┼────────────┼─────────┤
│10  │98年1月10 │彰化縣溪湖鎮│由吳合文以其│500元   │同上      │同上                    │甲○○販賣第一級毒│
│    │日21時18分│彰水路3段89 │所使用之0955│        │          │                        │品，累犯，處有期徒│
│    │許（起訴書│號「駭客網咖│107935號電話│        │          │                        │刑拾伍年貳月。未扣│
│    │漏載98年1 │」          │與甲○○所使│        │          │                        │案販賣第一級毒品所│
│    │月21時許）│            │用之00000000│        │          │                        │得新臺幣伍佰元沒收│
│    │          │            │61號電話聯絡│        │          │                        │之，如全部或一部不│
│    │          │            │，約定購買毒│        │          │                        │能沒收時，以其財產│
│    │          │            │品之種類、金│        │          │                        │抵償之。扣案之SAMS│
│    │          │            │額、時間及交│        │          │                        │UNG 廠牌行動電話乙│
│    │          │            │易地點。    │        │          │                        │支（含門號○九八三│
│    │          │            │            │        │          │                        │四四一八六一號SIM │
│    │          │            │            │        │          │                        │卡乙枚）沒收之。  │
├──┼─────┼──────┼──────┼────┼─────┼────────────┼─────────┤
│11  │98年1月14 │彰化縣溪湖鎮│由吳合文以其│500元   │同上      │同上                    │甲○○販賣第一級毒│
│    │日22時7分 │彰水路3段89 │所使用之0955│        │          │                        │品，累犯，處有期徒│
│    │（起訴書漏│號「駭客網咖│107935號電話│        │          │                        │刑拾伍年貳月。未扣│
│    │載98年1月 │」          │與甲○○所使│        │          │                        │案販賣第一級毒品所│
│    │14日22時許│            │用之00000000│        │          │                        │得新臺幣伍佰元沒收│
│    │）        │            │61號電話聯絡│        │          │                        │之，如全部或一部不│
│    │          │            │，約定購買毒│        │          │                        │能沒收時，以其財產│
│    │          │            │品之種類、金│        │          │                        │抵償之。扣案之SAMS│
│    │          │            │額、時間及交│        │          │                        │UNG 廠牌行動電話乙│
│    │          │            │易地點。    │        │          │                        │支（含門號○九八三│
│    │          │            │            │        │          │                        │四四一八六一號SIM │
│    │          │            │            │        │          │                        │卡乙枚）沒收之。  │
├──┼─────┼──────┼──────┼────┼─────┼────────────┼─────────┤
│12  │97年12月31│彰化縣溪湖鎮│由徐培福以其│500元   │同上      │1.證人徐培福警詢、偵訊之│甲○○販賣第一級毒│
│    │日18時30分│東寮里員鹿路│所使用之0938│        │          │  證述【警卷第137至139頁│品，累犯，處有期徒│
│    │許（起訴書│3段452巷口  │509536號電話│        │          │  、偵卷第144頁】       │刑拾伍年貳月。未扣│
│    │誤載97年12│            │與甲○○所使│        │          │2.被告甲○○與證人徐培福│案販賣第一級毒品所│
│    │月31日29  │            │用之00000000│        │          │  之通訊監察譯文【警卷第│得新臺幣伍佰元沒收│
│    │分許）    │            │61號電話聯絡│        │          │  146-148頁】           │之，如全部或一部不│
│    │          │            │，約定購買毒│        │          │3.彰化縣警察局溪湖分局指│能沒收時，以其財產│
│    │          │            │品之種類、金│        │          │  認犯罪嫌疑人記錄、毒品│抵償之。扣案之SAMS│
│    │          │            │額、時間及交│        │          │  交易地點照片【警卷第14│UNG 廠牌行動電話乙│
│    │          │            │易地點。    │        │          │  9-150、152-156頁】    │支（含門號○九八三│
│    │          │            │            │        │          │                        │四四一八六一號SIM │
│    │          │            │            │        │          │                        │卡乙枚）沒收之。  │
├──┼─────┼──────┼──────┼────┼─────┼────────────┼─────────┤
│13  │98年1月2日│彰化縣溪湖鎮│由徐培福以其│500元   │同上      │同上                    │甲○○販賣第一級毒│
│    │6時38 分許│員鹿路3段452│所使用之0938│        │          │                        │品，累犯，處有期徒│
│    │（起訴書誤│巷19 號窗戶 │509536號電話│        │          │                        │刑拾伍年貳月。未扣│
│    │載98年1月2│            │與甲○○所使│        │          │                        │案販賣第一級毒品所│
│    │日6時39 分│            │用之00000000│        │          │                        │得新臺幣伍佰元沒收│
│    │）        │            │61號電話聯絡│        │          │                        │之，如全部或一部不│
│    │          │            │，約定購買毒│        │          │                        │能沒收時，以其財產│
│    │          │            │品之種類、金│        │          │                        │抵償之。扣案之SAMS│
│    │          │            │額、時間及交│        │          │                        │UNG 廠牌行動電話乙│
│    │          │            │易地點。    │        │          │                        │支（含門號○九八三│
│    │          │            │            │        │          │                        │四四一八六一號SIM │
│    │          │            │            │        │          │                        │卡乙枚）沒收之。  │
├──┼─────┼──────┼──────┼────┼─────┼────────────┼─────────┤
│14  │98年1月12 │彰化縣溪湖鎮│由徐培福以其│500元   │同上      │同上                    │甲○○販賣第一級毒│
│    │日20時35分│溪湖國中旁  │所使用之0938│        │          │                        │品，累犯，處有期徒│
│    │許（起訴書│（起訴書誤載│509536號電話│        │          │                        │刑拾伍年貳月。未扣│
│    │誤載98年1 │彰化縣溪湖鎮│與甲○○所使│        │          │                        │案販賣第一級毒品所│
│    │月12日6時4│員鹿路3段452│用之00000000│        │          │                        │得新臺幣伍佰元沒收│
│    │2分許     │巷19號窗戶）│61號電話聯絡│        │          │                        │之，如全部或一部不│
│    │          │            │，約定購買毒│        │          │                        │能沒收時，以其財產│
│    │          │            │品之種類、金│        │          │                        │抵償之。扣案之SAMS│
│    │          │            │額、時間及交│        │          │                        │UNG 廠牌行動電話乙│
│    │          │            │易地點。    │        │          │                        │支（含門號○九八三│
│    │          │            │            │        │          │                        │四四一八六一號SIM │
│    │          │            │            │        │          │                        │卡乙枚）沒收之。  │
├──┼─────┼──────┼──────┼────┼─────┼────────────┼─────────┤
│15  │98年1月14 │彰化縣溪湖鎮│由徐培福以其│500元   │同上      │同上                    │甲○○販賣第一級毒│
│    │日14時13分│員鹿路3段452│所使用之0938│        │          │                        │品，累犯，處有期徒│
│    │許        │巷19 號窗戶 │509536號電話│        │          │                        │刑拾伍年貳月。未扣│
│    │          │            │與甲○○所使│        │          │                        │案販賣第一級毒品所│
│    │          │            │用之00000000│        │          │                        │得新臺幣伍佰元沒收│
│    │          │            │61號電話聯絡│        │          │                        │之，如全部或一部不│
│    │          │            │，約定購買毒│        │          │                        │能沒收時，以其財產│
│    │          │            │品之種類、金│        │          │                        │抵償之。扣案之SAMS│
│    │          │            │額、時間及交│        │          │                        │UNG 廠牌行動電話乙│
│    │          │            │易金額。    │        │          │                        │支（含門號○九八三│
│    │          │            │            │        │          │                        │四四一八六一號SIM │
│    │          │            │            │        │          │                        │卡乙枚）沒收之。  │
├──┼─────┼──────┼──────┼────┼─────┼────────────┼─────────┤
│16  │98年1月14 │彰化縣溪湖鎮│由徐培福以其│1,000元 │同上      │同上                    │甲○○販賣第一級毒│
│    │日23時6分 │彰水路4段482│所使用之0938│        │          │                        │品，累犯，處有期徒│
│    │（起訴書誤│巷188 號前  │509536號電話│        │          │                        │刑拾伍年參月。未扣│
│    │載98年1月 │            │與甲○○所使│        │          │                        │案販賣第一級毒品所│
│    │14日18時33│            │用之00000000│        │          │                        │得新臺幣壹仟元沒收│
│    │分）      │            │61號電話聯絡│        │          │                        │之，如全部或一部不│
│    │          │            │，約定購買毒│        │          │                        │能沒收時，以其財產│
│    │          │            │品之種類、金│        │          │                        │抵償之。扣案之SAMS│
│    │          │            │額、時間及交│        │          │                        │UNG 廠牌行動電話乙│
│    │          │            │易地點。    │        │          │                        │支（含門號○九八三│
│    │          │            │            │        │          │                        │四四一八六一號SIM │
│    │          │            │            │        │          │                        │卡乙枚）沒收之。  │
├──┼─────┼──────┼──────┼────┼─────┼────────────┼─────────┤
│17  │98年1月2日│彰化縣溪湖鎮│由黃證豪以其│1,000元 │同上      │1.證人黃證豪警詢、偵訊之│甲○○販賣第一級毒│
│    │零時35 分 │湖北國小前  │所使用之0982│        │          │  證述【偵卷第147-149、 │品，累犯，處有期徒│
│    │許        │            │466008號電話│        │          │  174-175頁】           │刑拾伍年參月。未扣│
│    │          │            │與甲○○所使│        │          │2.被告甲○○與證人黃證豪│案販賣第一級毒品所│
│    │          │            │用之00000000│        │          │  之通訊監察譯文【偵卷第│得新臺幣壹仟元沒收│
│    │          │            │61號電話聯絡│        │          │  150-155頁】           │之，如全部或一部不│
│    │          │            │，約定購買毒│        │          │3.彰化縣警察局溪湖分局指│能沒收時，以其財產│
│    │          │            │品之種類、金│        │          │  認犯罪嫌疑人記錄、毒品│抵償之。扣案之SAMS│
│    │          │            │額、時間及交│        │          │  交易地點照片、通聯調閱│UNG 廠牌行動電話乙│
│    │          │            │易地點。    │        │          │  查詢單【偵卷第156、158│支（含門號○九八三│
│    │          │            │            │        │          │  -160、168頁】         │四四一八六一號SIM │
│    │          │            │            │        │          │                        │卡乙枚）沒收之。  │
├──┼─────┼──────┼──────┼────┼─────┼────────────┼─────────┤
│18  │98年1月5日│彰化縣溪湖鎮│由黃證豪以其│1,000元 │同上      │同上                    │甲○○販賣第一級毒│
│    │11時許    │湖北國小前  │所使用之0982│        │          │                        │品，累犯，處有期徒│
│    │          │            │466008號電話│        │          │                        │刑拾伍年參月。未扣│
│    │          │            │與甲○○所使│        │          │                        │案販賣第一級毒品所│
│    │          │            │用之00000000│        │          │                        │得新臺幣壹仟元沒收│
│    │          │            │61號電話聯絡│        │          │                        │之，如全部或一部不│
│    │          │            │，約定購買毒│        │          │                        │能沒收時，以其財產│
│    │          │            │品之種類、金│        │          │                        │抵償之。扣案之SAMS│
│    │          │            │額、時間及交│        │          │                        │UNG 廠牌行動電話乙│
│    │          │            │易地點。    │        │          │                        │支（含門號○九八三│
│    │          │            │            │        │          │                        │四四一八六一號SIM │
│    │          │            │            │        │          │                        │卡乙枚）沒收之。  │
├──┼─────┼──────┼──────┼────┼─────┼────────────┼─────────┤
│19  │98年1月6日│彰化縣溪湖鎮│由黃證豪以其│1,000元 │同上      │同上                    │甲○○販賣第一級毒│
│    │10時11 分 │湖北國小前  │所使用之0982│        │          │                        │品，累犯，處有期徒│
│    │許        │            │466008號電話│        │          │                        │刑拾伍年參月。未扣│
│    │          │            │與甲○○所使│        │          │                        │案販賣第一級毒品所│
│    │          │            │用之00000000│        │          │                        │得新臺幣壹仟元沒收│
│    │          │            │61號電話聯絡│        │          │                        │之，如全部或一部不│
│    │          │            │，約定購買毒│        │          │                        │能沒收時，以其財產│
│    │          │            │品之種類、金│        │          │                        │抵償之。扣案之SAMS│
│    │          │            │額、時間及交│        │          │                        │UNG 廠牌行動電話乙│
│    │          │            │易地點。    │        │          │                        │支（含門號○九八三│
│    │          │            │            │        │          │                        │四四一八六一號SIM │
│    │          │            │            │        │          │                        │卡乙枚）沒收之。  │
├──┼─────┼──────┼──────┼────┼─────┼────────────┼─────────┤
│20  │98年1月13 │彰化縣溪湖鎮│由黃證豪以其│1,000元 │同上      │同上                    │甲○○販賣第一級毒│
│    │日2時許   │彰水路中油加│所使用之0982│        │          │                        │品，累犯，處有期徒│
│    │          │油站旁      │466008號電話│        │          │                        │刑拾伍年參月。未扣│
│    │          │            │與甲○○所使│        │          │                        │案販賣第一級毒品所│
│    │          │            │用之00000000│        │          │                        │得新臺幣壹仟元沒收│
│    │          │            │61號電話聯絡│        │          │                        │之，如全部或一部不│
│    │          │            │，約定購買毒│        │          │                        │能沒收時，以其財產│
│    │          │            │品之種類、金│        │          │                        │抵償之。扣案之SAMS│
│    │          │            │額、時間及交│        │          │                        │UNG 廠牌行動電話乙│
│    │          │            │易地點。    │        │          │                        │支（含門號○九八三│
│    │          │            │            │        │          │                        │四四一八六一號SIM │
│    │          │            │            │        │          │                        │卡乙枚）沒收之。  │
├──┼─────┼──────┼──────┼────┼─────┼────────────┼─────────┤
│21  │98年1月1日│彰化縣溪湖鎮│由楊明達以其│500元   │安非他命  │1.證人楊明達警詢、偵訊之│甲○○販賣第二級毒│
│    │22時32 分 │彰水路上「南│所使用之0926│        │          │  證述【偵卷第57至59、79│品，累犯，處有期徒│
│    │許（起訴書│華旅社」208 │712530號電話│        │          │  頁】                  │刑參年捌月。未扣案│
│    │誤載98年1 │室          │與甲○○所使│        │          │2.被告甲○○與證人楊明達│販賣第二級毒品所得│
│    │月1日23時 │            │用之00000000│        │          │  之通訊監察譯文【偵卷第│新臺幣伍佰元沒收之│
│    │許）      │            │61號電話聯絡│        │          │  60-61頁】             │，如全部或一部不能│
│    │          │            │，約定購買毒│        │          │3.彰化縣警察局溪湖分局指│沒收時，以其財產抵│
│    │          │            │品之種類、金│        │          │  認犯罪嫌疑人記錄、毒品│償之。扣案之SAMSUN│
│    │          │            │額、時間及交│        │          │  交易地點照片、通聯調閱│G 廠牌行動電話乙支│
│    │          │            │易地點。    │        │          │  查詢單【偵卷第62、63、│（含門號○九八三四│
│    │          │            │            │        │          │  65、70頁】            │四一八六一號SIM卡 │
│    │          │            │            │        │          │                        │乙枚）沒收之。    │
├──┼─────┼──────┼──────┼────┼─────┼────────────┼─────────┤
│22  │98年1月5日│彰化縣溪湖鎮│由楊明達以其│500元   │同上      │同上                    │甲○○販賣第二級毒│
│    │22時53 分 │彰水路3段341│所使用之0926│        │          │                        │品，累犯，處有期徒│
│    │許（起訴書│號附近      │712530號電話│        │          │                        │刑參年捌月。未扣案│
│    │誤載98年1 │            │與甲○○所使│        │          │                        │販賣第二級毒品所得│
│    │月5日23時 │            │用之00000000│        │          │                        │新臺幣伍佰元沒收之│
│    │許）      │            │61號電話聯絡│        │          │                        │，如全部或一部不能│
│    │          │            │，約定購買毒│        │          │                        │沒收時，以其財產抵│
│    │          │            │品之種類、金│        │          │                        │償之。扣案之SAMSUN│
│    │          │            │額、時間及交│        │          │                        │G 廠牌行動電話乙支│
│    │          │            │易地點。    │        │          │                        │（含門號○九八三四│
│    │          │            │            │        │          │                        │四一八六一號SIM卡 │
│    │          │            │            │        │          │                        │乙枚）沒收之。    │
├──┼─────┼──────┼──────┼────┼─────┼────────────┼─────────┤
│23  │98年1月3日│彰化縣溪湖鎮│由陳思遠以其│2,000元 │同上      │1.證人陳思遠警詢、偵訊之│甲○○販賣第二級毒│
│    │17時8分許 │湖北國小前  │所使用之0983│        │          │  證述【偵卷第178-180頁 │品，累犯，處有期徒│
│    │          │            │050464號電話│        │          │  、第200頁】           │刑參年拾月。未扣案│
│    │          │            │與甲○○所使│        │          │2.被告甲○○與證人陳思遠│販賣第二級毒品所得│
│    │          │            │用之00000000│        │          │  之通訊監察譯文【偵卷第│新臺幣貳仟元沒收之│
│    │          │            │61號電話聯絡│        │          │  181頁】               │，如全部或一部不能│
│    │          │            │，約定購買毒│        │          │3.彰化縣警察局溪湖分局指│沒收時，以其財產抵│
│    │          │            │品之種類、金│        │          │  認犯罪嫌疑人記錄、毒品│償之。扣案之SAMSUN│
│    │          │            │額、時間及交│        │          │  交易地點照片、通聯調閱│G 廠牌行動電話乙支│
│    │          │            │易地點。    │        │          │  查詢單【偵卷第182-183 │（含門號○九八三四│
│    │          │            │            │        │          │  頁、185-186、193頁】  │四一八六一號SIM卡 │
│    │          │            │            │        │          │                        │乙枚）沒收之。    │
├──┼─────┼──────┼──────┼────┼─────┼────────────┼─────────┤
│24  │98年1月4日│彰化縣溪湖鎮│由黃證豪以其│無償轉讓│海洛因    │1.證人黃證豪警詢、偵訊之│甲○○轉讓第一級毒│
│    │零時12 時 │南華旅社附近│所使用之0982│        │          │  證述【偵卷第148、174至│品，累犯，處有期徒│
│    │許        │            │466008號電話│        │          │  175頁】               │刑壹年貳月。扣案之│
│    │          │            │與甲○○所使│        │          │2.被告甲○○與證人黃證豪│SAMSUNG 廠牌行動電│
│    │          │            │用之00000000│        │          │  之通訊監察譯文【偵卷第│話乙支（含門號○九│
│    │          │            │61號電話聯絡│        │          │  151頁】               │00000000號│
│    │          │            │，約定無償提│        │          │3.彰化縣警察局溪湖分局指│SIM卡乙枚）沒收之 │
│    │          │            │供毒品之時間│        │          │  認犯罪嫌疑人記錄、毒品│。                │
│    │          │            │及地點。    │        │          │  交易地點照片、通聯調閱│                  │
│    │          │            │            │        │          │  查詢單【偵卷第156、158│                  │
│    │          │            │            │        │          │  -160、168頁】         │                  │
└──┴─────┴──────┴──────┴────┴─────┴────────────┴─────────┘
附表二：
┌──┬─────┬──────┬──────┬────┬─────┐
│編號│相  對  人│時間（民國）│地        點│金    額│毒品種類  │
├──┼─────┼──────┼──────┼────┼─────┤
│1   │楊儒居    │98年1月8日8 │彰化縣溪湖鎮│1,000元 │海洛因    │
│    │          │時46分許    │光平里興學街│        │          │
│    │          │            │335號旁巷內 │        │          │
├──┼─────┼──────┼──────┼────┼─────┤
│2   │巫耀浪    │98年1月5日某│彰化縣溪湖鎮│500元   │海洛因    │
│    │          │時許        │彰水路3段122│        │          │
│    │          │            │號「南華旅社│        │          │
│    │          │            │」          │        │          │
├──┼─────┼──────┼──────┼────┼─────┤
│3   │巫耀浪    │98年1月8日某│彰化縣溪湖鎮│500元   │海洛因    │
│    │          │時許        │彰水路3段122│        │          │
│    │          │            │號「南華旅社│        │          │
│    │          │            │」          │        │          │
├──┼─────┼──────┼──────┼────┼─────┤
│4   │黃證豪    │97年12月中旬│彰化縣埔心鄉│1,000元 │海洛因    │
│    │          │某時許      │署立彰化醫院│        │          │
│    │          │            │旁          │        │          │
├──┼─────┼──────┼──────┼────┼─────┤
│5   │黃證豪    │97年12月中旬│彰化縣溪湖鎮│1,000元 │海洛因    │
│    │          │某時許      │「冒險王網咖│        │          │
│    │          │            │」          │        │          │
├──┼─────┼──────┼──────┼────┼─────┤
│6   │陳思遠    │97年11月某時│彰化縣溪湖鎮│1,000元 │安非他命  │
│    │          │許          │大溪路旁    │        │          │
├──┼─────┼──────┼──────┼────┼─────┤
│7   │楊明樹    │97年12月某時│彰化縣埔鹽鄉│500元   │安非他命  │
│    │          │許          │崑崙村彰水路│        │          │
│    │          │            │1段21號     │        │          │
├──┼─────┼──────┼──────┼────┼─────┤
│8   │楊明樹    │97年12份    │彰化縣埔鹽鄉│500元   │安非他命  │
│    │          │            │崑崙村彰水路│        │          │
│    │          │            │1段21號     │        │          │
└──┴─────┴──────┴──────┴────┴─────┘


司法院資訊處製作；財團法人民間司法改革基金會備份。
